【裁判字號】    89,易,15
【裁判日期】    890526
【裁判案由】    竊盜
【裁判全文】
臺灣彰化地方法院刑事判決                            八十九年度易字第一五號
    公  訴  人  臺灣彰化地方法院檢察署檢察官
    被      告  甲○○
右列被告因竊盜案件，經檢察官提起公訴（八十八年度偵字第一０四五四號），及臺
灣嘉義地方法院檢察署檢察官函送併辦（八十九年度偵字第二七七七號），本院判決
如左：
    主      文
甲○○連續竊盜，累犯，處有期徒刑壹年。
    事      實
一、甲○○於民國（下同）八十七年間因竊盜案件，經臺灣雲林地方法院判處有期徒
    刑十月確定，並於八十八年八月三十一日執行完畢，仍不知悔改，復基於意圖為
    自己不法所有之概括犯意，連續於（一）八十八年十月十七日二十時許，在台中
    市○○街七十七巷十三號前，見黃瓊瑩所有之ＬＸＫ─七四五號機車鑰匙未拔起
    ，竟趁人不注意時，將之竊取供己使用。（二）同年十一月二日二十時二十分許
    ，在彰化縣花壇鄉○○路五十八巷十八號顏林素英開設之神壇內，徒手竊取掛在
    神像上之金牌九面（其中一面為顏林素英所有），正欲離去時，適為顏林素英發
    現而報警查獲，並扣得金牌九面。（三）八十九年四月二十七日十二時三十分許
    ，騎ＬＸＫ─七四五號機車至嘉義縣民雄鄉頂寮村頂寮二十二之二號，進入何朝
    鵬屋內（侵入住宅部分未據告訴）徒手竊取神桌上掛在神像上之金牌三面，得手
    後騎車離去。（四）同日十二時五十分許，又進入某神壇內徒手竊取金牌八面。
    （五）同日十五時三十分許，無故侵入嘉義市○○路四十九號陳世榮住處欲行竊
    時，適為陳世榮之鄰居蕭宗乾發現而特別留意其動向，入內約五分鐘因無所得而
    出來，再轉入嘉義市○○路七十八號賴嘉富住處欲行竊時，蕭宗乾立即跟過去，
    甲○○發現後立即衝出屋外，踏上ＬＸＫ─七四五號機車準備逃逸，蕭宗乾即上
    前攔阻而報警查獲，並扣得金牌十一面及ＬＸＫ─七四五號機車一部。
二、案經顏林素英訴由彰化縣警察局彰化分局報請臺灣彰化地方法院檢察署檢察官偵
    查起訴及臺灣嘉義地方法院檢察署檢察官函送併辦。
    理      由
一、訊據被告甲○○就事實欄（一）至（四）之犯罪事實坦承不諱，核與告訴人黃瓊
    瑩、顏林素英、何朝鵬指訴情節相符，並有保管書、贓物認領保管單在卷可稽及
    扣案金牌可證。被告雖矢口否認事實欄（五）之犯行，辯稱：伊係欲找朋友阿義
    ，才剛敲賴嘉富之門即被查獲云云，惟查，證人蕭宗乾見被告獨自一人鬼鬼祟祟
    潛入建國路四十九號，在屋內停留約五分鐘出來，再轉往建國路七十八號屋內，
    立即跟過去，被告發現證人立即衝出屋外，跨上機車準備逃逸等情，業據證人蕭
    宗乾於警訊時證述明確，證人與被告並不相識，應無設詞誣陷之理，況被告自承
    不知阿義之詳細住址，如何在不知地址之情況下訪友，且於進入屋內五分鐘後才
    出來，並於見到證人後隨即衝出屋外上機車準備離去之理，是被告所為之辯解顯
    不足採，被告犯行堪以認定。
二、核被告所為，係犯刑法第三百二十條第一項之竊盜罪。其先後多次犯行，時間緊
    接，犯罪構成要件相同，顯係基於概括犯意反覆為之，為連續犯，應依刑法第五
    十六條規定論以一罪，並加重其刑。公訴人就事實欄（二）以外被告之竊盜犯行
    雖漏未起訴，惟此與前開起訴經本院判決有罪部分，有連續犯之裁判上一罪關係
    ，為起訴效力所及，本院自得併予審判。查被告於八十七年間因竊盜案件，經臺
    灣雲林地方法院判處有期徒刑十月確定，甫於八十八年八月三十一日執行完畢，
  有臺灣彰化地方法院檢察署刑案資料查註紀錄表在卷可參，其於五年內再犯有期
    徒刑以上刑之罪，為累犯，應依法遞加重其刑。爰審酌被告犯罪之動機、目的、
    手段、所生危害及犯罪後之態度等一切情狀，量處如主文所示之刑。
據上論斷，應依刑事訴訟法第二百九十九條第一項前段，刑法第五十六條、第三百二
十條第一項、第四十七條，罰金罰鍰提高標準條例第一條前段，判決如主文。
中      華      民      國      八十九    年     五    月     二十六    日
                                          法      官  林  慧  英
右正本證明與原本無異。
如不服本判決，應於判決送達後十日內向本院提出上訴狀( 須附繕本 )。
告訴人或被害人對於判決如有不服具備理由請求檢察官上訴者，其上訴期間之計算係
以檢察官收受判決正本之日期為準。
                                          法院書記官  葉  春  涼
中      華      民      國      八十九    年     五    月     二十六    日
刑法第三百二十條
意圖為自己或第三人不法之所有，而竊取他人之動產者，為竊盜罪，處五年以下有期
徒刑、拘役或五百元以下罰金。
意圖為自己或第三人不法利益，而竊佔他人之不動產者，依前項之規定處斷。
前二項之未遂犯罰之。


司法院資訊處製作；財團法人民間司法改革基金會備份。
